臺灣臺南地方法院民事裁定
111年度訴字第547號
原      告  陳啟東  

被      告  王柏昇  




上列被告因洗錢防制法案件（本院110年度金訴字第69號），經
原告提起刑事附帶民事訴訟請求損害賠償事件（110年度附民字
第160號），由本院刑事庭裁定移送民事庭，本院裁定
如下： 
    主  文
原告之訴中超過新臺幣70萬元部分之訴駁回。
    理  由
一、按提起民事訴訟，應依民事訴訟法第77條之13規定繳納裁判
    費，此為必須具備之程式。又原告之訴，有民事訴訟法第24
    9條第1項所列各款情形之一，依其情形可以補正，經審判長
    定期間命其補正而不補正者，法院應以裁定駁回之，亦為同
    條第1項所明定。
二、本件原告於本院刑事庭110年度金訴字第69號刑事案件提起
    刑事附帶民事訴訟，主張原告於㈠民國108年5月31日起至108
    年8月14日止受被告詐欺而以超商代碼繳費或轉帳方式匯款
    ，受損新臺幣（下同）117,045元。㈡108年7月2日受被告詐
    欺以投資名義邀集原告出資70萬元，致原告陷於錯誤將所有
    向遠東國際商業銀行申辦信用貸款70萬元之帳戶及提款卡、
    密碼交付被告，由被告提領70萬元花用完畢，致受損70萬元
    。㈢於108年7月2日受被告詐欺限於錯誤而以原告名義以總價
    金768,900元購買自小客車供被告使用，受損768,900元。㈣
    於108年7月間受被告詐欺，交付原告名義所申辦之遠東商業
    銀行信用卡供被告使用，惟被告未依約按期繳納信用卡卡費
    ，致原告受損6萬元，依起訴書所載之上開內容，原告得請
    求被告賠償1,645,945元（117,045元＋700,000元＋768,900元
    ＋60,000元），並起訴聲明被告應給付原告1,645,945元，及
    自刑事附帶民事訴訟起訴狀繕本送達翌日起至清償日止，按
    週年利率5％計算之利息（詳原告110年4月9日刑事附帶民事
    起訴狀）。
三、原告係主張被告有檢察官所起訴之上開四項詐欺行為而受有
    上開損害金額，惟被告經檢察官起訴之上開刑事案件，經本
    院刑事庭以110年度金訴字第69號刑事案件審理後，僅判決
    認定被告就上開㈡犯罪事實部分有犯詐欺取財罪，亦即認定
    被告有詐欺原告70萬元，原告因被告犯詐欺取財罪而受損之
    金額為70萬元，得依刑事訴訟第487條規定於刑事訴訟程序
    提起附帶民事訴訟，請求被告回復該損害，至其餘㈠㈢㈣部分
    （即超過70萬元部分），本不得提起刑事附帶民事訴訟，惟
    准許原告繳納裁判費以補正起訴程式之欠缺，前已經本院於
    111年4月18日以111年度訴字第547號民事裁定詳予敘明。
四、本院業於111年4月18日裁定命原告超過70萬元之請求即975,
    945元部分（亦即原告起訴主張之檢察官起訴事實㈠117,045
    元、㈢768,900元及㈣60,000元部分）應於裁定送達後5日內，
    補繳第一審裁判費10,680元，該項裁定係與111年5月18日言
    詞辯論通知書共同寄送予原告，雖於同年4月22日寄存於臺
    南市政府警察局歸仁分局，但原告已於111年4月27日具狀表
    示收受111年5月18日言詞辯論通知書，是原告至遲於111年4
    月27日已收受該裁定，惟原告逾期迄未補繳裁判費，有本院
    民事科查詢簡答表在卷可佐，則原告之訴中超過70萬元部分
    之訴訟，難認為合法，應予以駁回。
五、原告雖於111年4月27日具狀㈠原告交付被告之信用卡自108年
    7月起至108年9月止遭被告刷爆之金額為103,151元（該部分
    依檢察官起訴書所載，應係起訴書㈣部分之犯罪事實，僅起
    訴被告受損6萬元，且該部分並未經刑事庭認定被告有構成
    詐欺取財罪，不符合附帶民事起訴要件，已說明如前）。㈡
    依彰化銀行明細表，被告自108年5月27日起至108年9月9日
    止尚積欠原告28,000元，然上開事實並非檢察官起訴書之事
    實內容，亦非原告110年4月9日附帶民事起訴狀之內容，本
    院受移送審理之範圍僅為原告110年4月9日附帶民事起訴狀
    之內容，上開事實並未經刑事庭移送民事庭，原告如欲追加
    上開起訴內容，應提出追加書狀敘明係依何法律關係請求被
    告給付上開金額，併應提出繕本一份，由本院送達被告答辯
    ，且亦應就上開追加金額補繳裁判費，始屬合法，併予說明
    。
六、依民事訴訟法第249條第1項第6款、第95條、第78條，裁定
    如主文。　　　　
中　　華　　民　　國　　111 　年　　5 　　月　　9 　　日
                  民事第三庭    法  官　童來好
以上正本證明與原本無異
如不服本裁定應於送達後10日內向本院提出抗告狀，並應繳納抗
告裁判費新臺幣1,000元整。
中　　華　　民　　國　　111 　年　　5 　　月　　9 　　日
                                書記官　郭倢妮